【裁判字號】    97,附民,293
【裁判日期】    981123
【裁判案由】    常業詐欺等
【裁判全文】
臺灣高雄地方法院刑事附帶民事訴訟判決
                                     97年度附民字第293號
原      告  翁玨琦
原      告  巳○○
原      告  Ｄ○○
原      告  亥○○
原      告  庚○○
原      告  己○○
原      告  申○○
原      告  地○○
原      告  辰○○
原      告  酉○○
原      告  戌○○
                    13樓
被      告  玄○○
被      告  宙○○
被      告  戊○○
被      告  宇○○
被      告  卯○○
被      告  未○○
被      告  辛○○
被      告  天○○
被      告  丙○○
被      告  甲○○
被      告  蔣宜蓁（原名Ｃ○○.
被      告  寅○○
被      告  午○○
被      告  丑○○
被      告  子○○
被      告  丁○○
被      告  癸○○
被      告  乙○○
被      告  壬○○
被      告  Ａ○○
被      告  Ｂ○○
被      告  黃○○
被      告  Ｅ○○
上列被告等因本院94年度訴字第2544號常業詐欺等案件，經原
告提起附帶民事訴訟，請求損害賠償，本院判決如下：
    主  文
原告翁玨琦對被告辛○○、卯○○、黃○○、玄○○、宙○○、
戊○○、Ｅ○○、午○○、未○○、甲○○、宇○○、丑○○、
天○○、子○○、丁○○、乙○○、壬○○、Ａ○○、Ｂ○○、
寅○○、蔣宜蓁、癸○○之訴及假執行之聲請，均駁回。
原告Ｄ○○對被告辛○○、卯○○、黃○○、玄○○、宙○○、
戊○○、Ｅ○○、午○○、未○○、甲○○、丙○○、宇○○、
丑○○、天○○、子○○、丁○○、乙○○、Ａ○○、Ｂ○○、
寅○○、蔣宜蓁、癸○○之訴及假執行之聲請，均駁回。
原告巳○○對被告辛○○、卯○○、黃○○、玄○○、宙○○、
戊○○、Ｅ○○、午○○、未○○、甲○○、丙○○、宇○○、
丑○○、天○○、子○○、丁○○、乙○○、壬○○、Ａ○○、
Ｂ○○、寅○○、蔣宜蓁、癸○○之訴及假執行之聲請，均駁回
。
原告亥○○對被告辛○○、卯○○、黃○○、玄○○、宙○○、
戊○○、Ｅ○○、午○○、未○○、甲○○、丙○○、宇○○、
丑○○、天○○、子○○、丁○○、乙○○、壬○○、Ａ○○、
Ｂ○○、寅○○、蔣宜蓁、癸○○之訴及假執行之聲請，均駁回
。
原告己○○對被告辛○○、卯○○、黃○○、宙○○、戊○○、
Ｅ○○、午○○、未○○、甲○○、丙○○、宇○○、丑○○、
天○○、壬○○、Ａ○○、Ｂ○○、寅○○、蔣宜蓁、癸○○之
訴及假執行之聲請，均駁回。
原告庚○○對被告辛○○、卯○○、黃○○、宙○○、戊○○、
午○○、甲○○、丙○○、宇○○、丑○○、天○○、丁○○、
壬○○、Ａ○○、Ｂ○○、寅○○、蔣宜蓁、癸○○之訴及假執
行之聲請，均駁回。
原告地○○對被告辛○○、卯○○、黃○○、玄○○、宙○○、
戊○○、Ｅ○○、午○○、甲○○、丙○○、宇○○、丑○○、
天○○、壬○○、Ａ○○、Ｂ○○、寅○○、蔣宜蓁、癸○○之
訴及假執行之聲請，均駁回。
原告辰○○對被告辛○○、卯○○、黃○○、玄○○、宙○○、
戊○○、Ｅ○○、午○○、甲○○、丙○○、宇○○、丑○○、
天○○、壬○○、Ａ○○、Ｂ○○、寅○○、蔣宜蓁、癸○○之
訴及假執行之聲請，均駁回。
原告申○○對被告辛○○、卯○○、黃○○、玄○○、宙○○、
Ｅ○○、午○○、未○○、甲○○、丙○○、宇○○、丑○○、
天○○、丁○○、壬○○、Ａ○○、Ｂ○○、寅○○、蔣宜蓁、
癸○○之訴及假執行之聲請，均駁回。
原告酉○○對被告辛○○、卯○○、黃○○、玄○○、宙○○、
戊○○、Ｅ○○、午○○、未○○、甲○○、丙○○、宇○○、
天○○、壬○○、Ａ○○、Ｂ○○、寅○○、蔣宜蓁、癸○○之
訴及假執行之聲請，均駁回。
原告戌○○對被告辛○○、卯○○、黃○○、宙○○、戊○○、
Ｅ○○、午○○、未○○、甲○○、丙○○、宇○○、丑○○、
天○○、子○○、丁○○、乙○○、壬○○、Ｂ○○、蔣宜蓁、
癸○○之訴及假執行之聲請，均駁回。
    事實及理由
一、原告聲明：如刑事附帶民事起訴狀所載。
二、被告除Ｅ○○、未○○聲明原告之訴駁回，並主張時效抗辯
    外，其餘被告未提出任何書狀。
三、按刑事訴訟諭知無罪，免訴或不受理之判決者，對於附帶民
    事訴訟部分應以判決駁回原告之訴，刑事訴訟法第503條第1
    項前段定有明文。又刑事判決不另於主文為無罪之諭知部分
    ，其附帶民事訴訟亦應依刑事訴訟法第503條第1項前段規定
    以判決駁回原告之訴（台灣高等法院暨所屬法院73年度法律
    座談會決議參照）
四、本件被告等人常業詐欺案件，其中原告等人關於主文所示被
    告所犯常業詐欺部分業經刑事判決為無罪（被告天○○）或
    不另為無罪（主文所示其餘被告）之諭知在案，根據首揭說
    明，原告等人對於主文所示被告之附帶民事訴訟，自應予以
    駁回，而其假執行聲請亦失所附麗，應一併予以駁回。
據上論斷，應依刑事訴訟法第503條第1項前段，判決如主文。
中    華    民    國    98    年    11    月    23    日
                  刑事第四庭  審判長法  官  洪碩垣
                                    法  官  葉文博
                                    法  官  張  震
以上正本證明與原本無異。
如不服本判決非對於刑事判決有上訴時不得上訴，並應於送達後
十日內向本院提出上訴狀。
中    華    民    國    98    年    11    月    24    日
                                    書記官  鄒秀珍


司法院資訊處製作；財團法人民間司法改革基金會備份。
